【裁判字號】    96,訴,1531
【裁判日期】    970723
【裁判案由】    殺人未遂等
【裁判全文】
臺灣高雄地方法院刑事判決              96年度訴字第1531號
                                      96年度訴字第4354號
公  訴  人  臺灣高雄地方法院檢察署檢察官
被      告  甲○○
選任辯護人  鄭國安律師
            吳麗珠律師
            蘇佰陞律師
被      告  辛○○
選任辯護人  方春意  律師
被      告  丁○○
選任辯護人  張賜龍  律師
            陳靜娟  律師
上列被告等因殺人未遂等案件，經檢察官提起公訴（96年度偵字
第1622、2690號）及追加起訴（96年度偵字第1134號），本院判
決如下：
    主  文
甲○○共同犯未經許可持有手槍罪，處有期徒刑伍年貳月，併科
罰金新台幣拾萬元，罰金如易服勞役，以新台幣壹仟元折算壹日
，扣案手槍壹枝（含彈匣壹個，槍枝管制編號0000000000）、子
彈貳顆，均沒收之。又犯殺人未遂罪，處有期徒刑伍年陸月，扣
案手槍壹枝（含彈匣壹個，槍枝管制編號0000000000）、子彈貳
顆，均沒收之。應執行有期徒刑玖年拾月，併科罰金新台幣拾萬
元，罰金如易服勞役，以新台幣壹仟元折算壹日，扣案手槍壹枝
（含彈匣壹個，槍枝管制編號0000000000）、子彈貳顆，均沒收
之。
辛○○、丁○○均無罪。
    事  實
一、丁○○（綽號阿片仔）因漁船用油生意與癸○○發生糾紛，
    丁○○於民國95年12月30日凌晨2 時許先夥同辛○○（綽號
    星仔）等人，在高雄市小港區○○○路「海眾廟」前，共同
    毆打癸○○成傷。癸○○心有不甘，遂於同年月31日凌晨0
    時30分許，與綽號「欽仔」、「阿火」等姓名、年籍不詳之
    成年男子及己○○（綽號「阿醜」），駕駛車號6552-ML 自
    小客車至高雄市○鎮區○○街9 號之「草衙擔仔麵」店外下
    車後，與另約5 名姓名、年籍不詳之成年男子等人會合後，
    分別以徒手、或持鋁棒、鐵鎚之方式，進入店內毆打丁○○
    ，致其受有頭皮挫裂傷等傷害。甲○○（綽號白目仔）、綽
    號「獅子」、子○○（綽號「家源仔」）及其他姓名、年籍
    不詳之成年男子多人，見狀不敵即退至店裡之廚房內，丁○○則趁機逃往該址二樓藏匿，惟癸○○一夥人仍隨後追向廚
    房。混亂中，與丁○○同行之某不詳姓名、年籍之成年男子
    在廚房內，將其預藏持有具有殺傷力之制式手槍1 把（含彈
    匣1 個）子彈5 顆交給甲○○，而甲○○明知具有殺傷力之
    制式手槍、子彈，非經中央主管機關許可不得持有，仍基於
    與該不詳姓名之成年男子共同持有之犯意聯絡予以持有，並
    隨即以右手持前揭制式手槍及子彈，先在廚房門口附近對外
    朝天花板開1 槍，隨後步出廚房外再朝天花板開1 槍，以嚇
    阻對方人馬，癸○○等人聞聲，立即紛紛轉身逃往店外，詎
    甲○○明知當時在該店內對方人員眾多，在知悉其無法完全
    控制手槍擊發子彈後之子彈行進方向，而可預見該火力強大
    之手槍所發射之子彈可能穿透人體致死，仍基於縱使致癸○○等人遭子彈射擊死亡亦不違背其本意之殺人未必故意，再
    持該手槍朝逃向店外之癸○○等人擊發1 槍，而擊中己○○
    背部，致己○○受有腹部槍傷併小腸爆裂、背部槍傷之傷害
    ，己○○負傷逃跑後不久即倒地昏迷，經送醫急救後，始倖
    免於難。隨後警員據報前往處理，當場扣得未擊發之子彈1
    顆、已擊發之彈殼3 個，並循線獲悉開槍之人為甲○○後，
    甲○○始於96年1 月5 日攜帶前揭手槍1 把（含彈匣1 個）
    、子彈1 顆投案。
二、案經高雄市政府警察局前鎮分局移請台灣高雄地方法院檢察
    署檢察官偵查起訴及追加起訴。
    理  由
壹、證據能力部分：
一、按被告以外之人於審判外之言詞或書面陳述，除法律有規定
    者外，不得作為證據，刑事訴訟法第159 條第1 項固定有明
    文。惟被告以外之人於審判外之陳述，雖不符同法第159 條
    之1 至之4 之規定，而經當事人於審判程序同意作為證據，
    法院審酌該言詞陳述或書面陳述作成時之情況，認為適當者
    ，亦得為證據。又當事人、代理人或辯護人於法院調查證據
    時，知有第159 條第1 項不得為證據之情形，而未於言詞辯
    論終結前聲明異議者，視為有前項之同意，同法第159 條之
    5 亦定有明文。查證人即被告甲○○、丁○○、辛○○於警
    詢之陳述，對其他共同被告而言是被告以外之人於審判外之
    陳述，而證人即被害人己○○、癸○○、陳麗貞，於警詢之
    陳述，是被告以外之人於審判外之陳述，惟當事人及辯護人
    於審理時，對於上開供述證據之證據能力，均表示沒有意見
    ，且迄於言詞辯論終結前亦未聲明異議。本院審酌該陳述作
    成時之情況，並無不能自由陳述之情形，亦無違法取證或其
    他程序上之瑕疵，認為以之作為證據為適當，自得為證據，
    應先敘明。
二、按法院或檢察官得囑託醫院、學校或其他相當之機關、團體
    為鑑定，或審查他人之鑑定，鑑定之經過及其結果，應命鑑
    定人以言詞或書面報告，刑事訴訟法第206 條第1 項、208
    條第1 項前段定有明文。卷附內政部警政署刑事警察局（下
    稱刑事警察局）96年2 月1 日刑鑑字第0960006900、00000
    00000 號槍彈鑑定書，係檢察官依上揭刑事訴訟法第208 條
    之規定囑託機關、團體所為之鑑定，而上開鑑定報告，即屬
    依刑事訴訟法第206 條第1 項之規定所出具之書面鑑定報告
    ，該鑑定意見書雖係被告以外之人於審判外之陳述，然既屬
    依上揭刑事訴訟法之規定所提出之書面鑑定報告，即合於同
    法第159 條第1 項規定所稱「法律有規定者」有證據能力之
    情形，故本院自得採為審酌之證據。
貳、實體部分：
一、訊據被告甲○○先坦承持有前揭制式手槍、子彈，及於上開
    時、地持該手槍擊發子彈之情，惟辯稱伊開槍之用意在於嚇
    阻癸○○等人繼續毆打丁○○，並無殺人之犯意，後則改稱
    前揭制式手槍、子彈是96年1 月4 日即投案前才由辛○○交
    給伊，案發當天伊沒有開槍，是丁○○開槍，並叫伊擔罪云
    云。經查：
  (一)扣案之手槍1 把（含彈匣1 個）、子彈2 顆、彈殼3 顆，經
    送鑑定結果，認為：送鑑手槍（彈匣1 個）1 枝（槍枝管制
    編號0000000000），認係以色列IMI 廠製，941FBL型，口徑
    9m m之制式半自動手槍…機械性能正常，可擊發同口徑制式
    子彈，認具殺傷力。送鑑子彈2 顆，認均係口徑9 ㎜制式子
    彈，認具殺傷力。另送鑑槍枝試射彈殼，經與「己○○遭槍
    擊案」之現場證物彈殼比對結果，其彈底之特徵紋痕相吻合
    ，認係該槍枝所擊發，有卷附刑事警察局96年2 月1 日刑鑑
    字第0960006900、0000000000號槍彈鑑定書2 份為憑（96偵
    1622卷第44至51頁），堪認扣案槍、彈為槍砲彈藥刀械管制
    條例所規範禁止持有之制式手槍、子彈。而被害人己○○於
    95年12月31日當天因遭槍擊，致受有腹部槍傷併小腸破裂、
    背部槍傷之傷害，且所受槍傷是由左下背入，左下腹出，有
    卷附阮綜合醫院96年1 月5 日之診斷證明書（警卷第40頁）
    、96年1 月26日阮醫教字第0960000052號函（警卷第52頁）
    ，及證人即阮綜合醫院醫師戊○○於本院審理時具結證述（
    本院(一)卷第227 至229 頁）在卷可稽。是故，己○○案發當
    時所受腹部槍傷，是由扣案槍枝所擊發之子彈，由後背射入
    從左下腹射出，可堪認定。
  (二)而被告甲○○於案發當時正與丁○○、辛○○及一些年籍、
    不詳的朋友到前揭麵店吃宵夜，因為癸○○等人突然持棍棒
    、鐵鎚等物進入該店內毆打丁○○及在場之人，被告甲○○
    才開槍等節，業據被告甲○○於警詢、偵訊及本院準備程序
    時坦承在卷（警卷第6 至7 頁、96偵1622卷第2 至3 頁、本
    院(一)卷第28、54頁、本院(二)卷第39頁），且證人乙○○於本
    院亦具結證稱我有看到甲○○開槍，他一邊開槍，一邊往外
    衝，一共開了3 槍等語（本院(一)卷第71頁），而證人即同案
    被告辛○○於本院審理時也具結證稱伊聽到槍聲後，有聽到
    人說「白目仔，東西拿了就趕快走」等語（本院卷(一)卷第
    190 頁），而被告甲○○之綽號為「白目仔」，業據被告甲○○自承在卷（警卷第5 頁），顯見案發當時被告甲○○確
    實持有該把手槍、子彈，並開槍擊發3 顆子彈乙節，當堪認
    定。
  (三)被告甲○○雖辯稱是丁○○允諾提供安家費，要伊出面頂替
    犯罪，事實上伊非持槍或開槍之人云云。惟查，被告甲○○
    案發當時確實持槍、開槍之事實，業如前述，而癸○○等人
    之所以率眾攜械前往案發地點毆打丁○○，肇因於丁○○事
    前先率眾毆打癸○○成傷，而被告甲○○開槍前，丁○○已
    遭癸○○等人毆打成傷，倘被告甲○○當時未即時開槍，丁○○恐受傷更為嚴重，而被告甲○○於案發當時開槍之舉，
    顯對丁○○脫離當時不利情狀有相當之助益，是故，縱使案
    發後被告甲○○與丁○○間有討論安家費之情事，仍難認丁○○有要求被告甲○○頂替犯罪之事實。
  (四)再被告甲○○雖曾否認其有殺人之犯意，並辯稱當時3 顆子
    彈都是朝天花板擊發，是意在嚇阻癸○○一夥人繼續毆打丁○○云云，證人乙○○於本院亦證稱甲○○3 槍都是朝天花
    板射擊云云。惟查，案發當時據被告甲○○自陳在現場除他
    本人外，還有被告丁○○、辛○○及一些不知年籍、姓名的
    朋友在場（警卷第6 至7 頁），而對方人數據證人即被害人
    己○○指稱有10餘人（警卷第33頁），而據證人即該店老闆
    張簡品均於本院具結證稱當時被告甲○○這邊有人員6 、7
    位（本院(二)卷第101 頁）、證人謝榮全於警詢中亦證稱被告
    甲○○這邊有6 位（警卷第49頁），及被告甲○○自陳當時
    店內有20餘人在現場（本院(二)卷第39頁），足認當時在該店
    內之人應在20位左右。又從槍擊現場天花板共發現2 個射入
    孔，1 個射出孔，1 個射入孔是從廚房門框射出後再射入天
    花板，射到樑柱後就沒有射出來，另一個射入孔射入後，子
    彈反射後從天花板朝樓梯下方位置射出，故天花板的彈孔研
    判只有2 發子彈造成，除有卷附高雄市政府警察局前鎮分局
    現場勘查報告、現場照片（96偵1622卷第25至35頁），及證
    人即前鎮分局偵查隊警員庚○○、證人即高雄市警察局鑑識
    中心警員丙○○於本院具結證述在卷（本院(一)卷第103 至
    106 、219 至220 、220 至225 頁）外，另本院經赴現場勘
    驗結果，認現場天花板僅有2 顆子彈之射入孔，而非3 顆，
    其中1 顆子彈撞擊天花板後射出之位置在樓梯下方，另1 發
    子彈則未再射出，有本院96年10月18日勘驗筆錄在卷可稽，
    足認案發當時被告甲○○係擊發3 顆子彈，其中2 顆子彈朝
    天花板擊發，另1 顆子彈則直接朝外射擊，亦堪認定。是故
    ，被告甲○○無視當時現場有約20人左右在場，且現場混亂
    ，仍執意持制式槍、彈直接朝正逃出店外之癸○○等人方向
    擊發1 顆子彈，故被告甲○○當時應有殺人之未必故意，自
    可認定。
  (五)公訴意旨雖以被告甲○○於警詢中陳述是林國興在死亡前約
    3 、4 個月拿上開槍、彈給伊，因為覺得好奇才會將槍彈隨
    身攜帶等語，認被告甲○○自95年9 、10月間從林國興處取
    得扣案手槍及子彈5 顆。然被告甲○○於本院則矢口否認自
    林國興處取得該把槍、彈，故該把槍、彈是否確為林國興交
    給被告甲○○，尚非無疑。經查，本件槍擊事件發生前，並
    未見到被告甲○○持有前揭槍、彈，業據當天一起在場用餐
    之證人辛○○（本院(一)卷第189 頁）、丁○○（本院(二)卷第
    98頁）、子○○（本院(三)卷第102 頁）於本院具結證述在卷
    ，而且案發當時，係因老闆即丁○○因前一日剛與癸○○發
    生衝突而臨時決定停工，辛○○遂邀請被告甲○○共同前往
    「草衙擔仔麵」店吃東西，此據證人即同案被告辛○○於本
    院結證甚詳（本院(一)卷第187 頁），顯見被告甲○○係臨時
    受邀前往案發地點，按諸常理，被告甲○○自無無故攜帶扣
    案槍、彈前往之理。再者，證人癸○○於警詢中亦陳稱我們
    要追進去廚房時就聽到槍聲，槍聲是從廚房方向傳出來（警
    卷第43頁），而證人乙○○於本院也具結證稱對方打進來後
    ，我、甲○○，還有其他人就退到廚房，沒有多久就聽到槍
    聲，看到甲○○連開3 槍等語（本院(一)卷第70至71頁），堪
    認被告甲○○在癸○○等對方人員進入該麵店內毆打丁○○
    前，並未持有前揭槍、彈，是在與證人乙○○，及其他不詳
    姓名、年籍之多名成年男子躲進廚房後，始取得該把槍、彈
    ，並擊發射擊，應堪認定。
  (六)證人即被害人己○○雖於警詢中指稱當天是一位綽號「阿片
    仔」之男子持銀色手槍朝我及天花板、牆壁共開4 槍（警卷
    第32頁），及於本院審理中具結證稱當天是丁○○從背後對
    伊開槍云云（本院(二)卷第186 至188 頁）。惟查，證人己○○於案發當時是遭人從背後開槍，致受有腹部槍傷併小腸破
    裂、背部槍傷之傷害，業如前述，顯然證人己○○當時並未
    目擊實際開槍之人。再者，本件擊發子彈射傷之涉案槍枝，
    是扣案該把以色列IMI 廠製，941FBL型，口徑9m m之制式半
    自動手槍（槍枝管制編號0000000000），有卷附刑事警察局
    96年2 月1 日刑鑑字第0960006900號槍彈鑑定書1 份為憑（
    96偵1622卷第49至51頁）。而前揭槍枝之顏色是黑色，有扣
    案手槍可按，並非證人己○○所指稱之銀色，且證人即前揭
    麵店女主人張簡品均於本院審理時具結證稱當天我看到丁○○是在槍聲之前就跑到2 樓，開槍後全部人跑出去後，丁○○才從2 樓下來等語（本院(二)卷第98至102 頁），而證人即
    該麵店男主人謝榮全於本院審理時亦具結證稱槍聲發生後，
    大家跑出去，我上去2 樓查看，在樓梯間看到丁○○下來等
    語（本院(二)卷第103 至105 頁），顯見被告丁○○在出現槍
    聲前即因遭到癸○○率眾攜帶棍棒等物毆打，逃往該店2 樓
    躲藏，並無開槍射擊被害人己○○情狀，是故，證人己○○
    指證當天是被告丁○○持銀色槍枝對其射擊，致其受有上開
    傷害乙節，應屬誤會。
  (七)綜上，被告甲○○持有制式手槍、子彈，及另行起意持該把
    槍、彈殺人未遂之犯行，均堪以認定，應予依法論科。
二、按未經許可持有槍、彈，一經持有即成立犯罪；其持有之繼
    續乃行為之繼續，僅屬一個持有行為，不得割裂論罪，若以
    之犯他罪，兩罪間之關係如何，應視開始持有之原因為斷。
    如已非法持有槍彈，後另起意犯罪，自應以數罪併罰論處。
    核被告甲○○自姓名、年籍不詳之人士取得犯案之制式手槍
    、子彈而持有之行為，係犯槍砲彈藥刀械管制條例第7 條第
    4 項之未經許可持有制式手槍罪、同條例第12條第4 項未經
    許可持有子彈罪；又出於未必殺人之故意，持槍、彈射擊被
    害人己○○，然未致被害人己○○死亡，係犯刑法第271 條
    第2 項、第1 項殺人未遂罪。又被告甲○○上揭持有扣案制
    式手槍及子彈之行為，係以一持有行為同時觸犯2 不同構成
    要件之罪名，係以一行為而觸犯數罪名，為想像競合犯，應
    依刑法第55條規定，從一重之未經許可持有制式手槍罪論處
    。被告甲○○雖已著手於殺人行為之實施，惟未生死亡之結
    果，其犯罪尚屬未遂，依刑法第25條第2 項前段規定，按既
    遂犯之刑度減輕其刑。被告甲○○上開所犯持有制式手槍罪
    、殺人未遂罪間，犯意各別，罪名不同，應分論併罰之。
三、爰審酌被告甲○○年輕氣盛，明知案發當時現場雙方人員眾
    多，混亂中持有上開具殺傷力之槍、彈，倘隨意開槍擊發子
    彈將對他人之身體、生命造成重大之危險，仍持上開制式槍
    、彈朝被害人己○○擊發1 顆子彈，枉顧人命，本應嚴懲，
    惟念及被告甲○○犯後尚曾多次坦認全部事實經過，且案發
    前是癸○○、己○○等多人先持棍棒、鐵鎚等物，進入該麵
    店內毆打丁○○，被告甲○○於混亂中取得持有前揭槍、彈
    後，有先朝天花板開槍射擊2 發用以嚇阻，仍未能及時平息
    紛爭，始持前揭槍、彈朝對方人員射擊，及先前並無不良前
    科，有臺灣高等法院被告前案紀錄表1 份在卷為憑，素行尚
    可，另被害人己○○於本院到庭作證，經本院當庭勘驗顯示
    所受傷害已復原，有卷附當庭拍攝照片3 幀（本院(二)卷第19
    5 至197 頁）可稽，對於日後生活並無重大影響，及其犯罪
    動機、手段、所生危害等一切情狀，各量處如主文所示之刑
    ，併就未經許可持有手槍部分犯行併科如主文所示之罰金，
    並諭知易服勞役之折算標準。末扣案之手槍（含彈匣1 個）
    1 枝（槍枝管制編號0000000000）、子彈2 顆，屬槍砲彈藥
    刀械管制條例第4 條第1 項第1 、2 款所定未經許可不得持
    有之違禁物，應依刑法第38條第1 項第1 款之規定，宣告沒
    收之。扣案原具殺傷力然已擊發之9mm 子彈彈殼3 個，雖原
    為違禁物，惟已因擊發而不具殺傷力，且並非被告所有之物
    ，故均無庸於被告持有具殺傷力之手槍及殺人未遂犯行部分
    宣告沒收，附此敘明。
參、無罪部分：
一、公訴意旨另以：丁○○經營地下油行，辛○○負責指揮現場
    司機載運物料及油瓶等、甲○○為其等雇用之員工，從事俗
    稱地下油行之漁船用油加油工作，丁○○因漁船用油生意與
    同業之癸○○發生糾紛，而於95年12月30日凌晨2 時許，夥
    同其員工辛○○等10餘人，在高雄市小港區○○○路海眾廟
    前，共同毆打癸○○成傷。同日23時許，丁○○、辛○○、
    甲○○與綽號「獅子」、「家源仔」及其他姓名、年籍不詳
    之成年男子等共6 、7 人在高雄市○鎮區○○街9 號「草衙
    擔仔麵」吃飯，甲○○遂告訴丁○○、辛○○其有將槍枝帶
    來之事實，至同年月31日凌晨0 時30分許，癸○○發現丁○○等人於上開麵店內，遂夥同綽號「欽仔」、「阿火」、「
    阿醜」等姓名、年籍不詳之成年男子，駕駛車號6552-ML 自
    小客車至麵店外下車後，與另約5 名姓名、年籍不詳之成年
    男子共10餘人會合後，分別以徒手、或持鋁棒、榔頭之方式
    ，進入店內毆打丁○○，丁○○見狀不敵，遂與辛○○、甲○○等人退至店裡廚房內，而此時僅己○○1 人繼續打進廚
    房，丁○○竟與辛○○、甲○○共同基於殺人之犯意，丁○○先大喊「開槍、開槍」後，推由甲○○持預藏之前揭制式
    手槍，先對天花板開1 槍後，再朝牆壁之方向，並對已跑出
    店外之己○○各射擊1 槍，其中一槍子彈由己○○後背射入
    ，往前左下腹出而貫穿腹腔、造成小腸爆裂等傷害，己○○
    因而倒地昏迷，經送醫急救後，始倖免於難等語，認被告辛○○、丁○○涉有與被告甲○○共同犯刑法第271 條第2 項
    、第1係之殺人未遂罪嫌。
二、按犯罪事實應依證據認定之，無證據不得認定其犯罪事實；
    不能證明被告犯罪者，應諭知無罪之判決，刑事訴訟法第15
    4 條第2 項、第301 條第1 項分別定有明文。按告訴人之指
    訴，係以使被告受刑事訴追為目的，是其陳述是否與事實相
    符，仍應調查其他證據以資審認（最高法院52年台上字第13
    00號判例參照）。又刑事訴訟上證明之資料，無論其為直接
    或間接證據，均須達於通常一般之人均不致有所懷疑，而得
    確信其為真實之程度，始得據為有罪之認定，若關於被告是
    否犯罪之證明未能達此程度，而有合理懷疑之存在，致使無
    從形成有罪之確信，根據「罪證有疑，利於被告」之證據法
    則，即不得遽為不利被告之認定（最高法院76年度台上字第
    4986號判例參照）。
三、公訴意旨認被告辛○○、丁○○涉與被告甲○○共同犯刑法
    第271 條第2 項、第1 項之殺人未遂罪嫌，無非係以被告辛○○、丁○○2 人偵查中之供述、被告甲○○於偵查中供稱
    丁○○跑至2 樓又被拖下，及對檢察官問是否為丁○○、辛○○2 人開槍時，沈默不語，及證人癸○○證稱有聽到丁○○喊「開槍、開槍」、被害人己○○指述是丁○○開槍等節
    為據。訊據被告辛○○矢口否認與甲○○共同涉及殺人未遂
    犯行，並辯稱當天是甲○○開槍，甲○○要出來投案前有透
    過伊希望丁○○能在經濟上能幫助他，但伊沒有和甲○○共
    同殺人的意思等語，被告丁○○亦矢口否認犯行，並辯稱案
    發當時伊被10幾個人毆打後就逃到該店2 樓躲藏，事後才聽
    說是甲○○開槍，當時沒有叫甲○○開槍等語。經查，被告
    辛○○雖在警詢訊時供稱在槍聲後有聽到丁○○的朋友喊叫
    「白目仔…東西帶著…趕快走」，及在偵訊時供稱我跟丁○○喝酒時，丁○○說與癸○○有通電話，癸○○說這件事不
    會這麼快罷了，「白目仔」就應丁○○一句說：「大仔，你
    不用煩惱，東西我都帶來了」等語。惟查，被告辛○○在警
    詢中陳稱丁○○的朋友喊叫「白目仔…東西帶著…趕快走」
    乙語，僅係描述被告甲○○開槍後，在場丁○○之友人，要
    甲○○盡快帶著槍、彈離去，得否據此認定被告辛○○、丁○○與甲○○有共同涉及本件殺人未遂罪嫌，非無疑義。而
    被告辛○○在偵訊時縱使曾供稱我跟丁○○喝酒時，丁○○
    說其與癸○○有通電話，癸○○說這件事不會這麼快罷了，
    「白目仔」即被告甲○○就應丁○○一句說：「大仔，你不
    用煩惱，東西我都帶來了」等語，惟就上述內容至多亦僅能
    證明被告丁○○就甲○○持有槍、彈部分，事先是否知情，
    但對於被告辛○○自己本身，或被告丁○○是否涉及共同殺
    人未遂之犯行，則無法證明。又被告丁○○於警詢及偵訊時
    均供稱在槍擊發生前，突然遭到癸○○率領10餘人持棍棒、
    鐵鎚等物毆打後，就逃到該麵店2 樓躲藏，當時不清楚是誰
    開的槍，也未持槍射傷己○○，是事後與辛○○聯絡，才知
    道是甲○○開槍等語，並未自陳其自己開槍或叫甲○○開槍
    ，也稱不知道甲○○有攜帶槍械。據此，自難以被告辛○○
    、丁○○上開供述，遽認被告辛○○、丁○○涉有與被告甲○○共同殺人未遂之犯行。
四、又證人即同案被告甲○○雖於偵查中供稱丁○○跑至2 樓又
    被拖下，及於檢察官問是否為丁○○、辛○○2 人開槍時，
    保持沈默不語，並於本院審理時改證稱是丁○○開的槍，他
    叫我出來擔罪云云。惟查，被告丁○○於遭癸○○等人持棍
    棒、鐵鎚等物毆打後，即已逃往該麵店2 樓藏匿，隨後甲○○才開槍擊發，且在全部人都離開該麵店後丁○○才自2 樓
    下來等節，業據證人乙○○、張簡品均、謝榮全、辛○○於
    本院審理時具結證述在卷，詳如前述，故被告甲○○於本院
    改稱是丁○○開槍，丁○○叫伊出來擔罪云云，顯係事後卸
    責之詞，不值採信。
五、又證人癸○○雖於偵查中證稱有聽到丁○○喊「開槍、開槍
    」云云（96偵1134卷第89頁）。惟查，癸○○當天之所以率
    眾攜帶棍棒、鐵鎚等物毆打丁○○，肇因於丁○○在95年12
    月30日先率眾毆打癸○○成傷，業據證人癸○○警詢中證述
    在卷（警卷第42頁），足認證人癸○○與被告丁○○間，早
    有嫌隙，故證人癸○○所陳證詞是否屬實，自應調查其他證
    據，以資佐證，而本件在傳出槍聲前，並未聽到有人喊「開
    槍、開槍」乙語，業據在場證人辛○○（本院(二)卷第95頁）
    、張簡品均（本院(二)卷第98頁）、己○○（本院(二)卷第190
    頁）、子○○（本院(三)卷第105 頁）證述在卷，顯見證人癸○○證稱丁○○在甲○○開槍擊發前，喊叫甲○○開槍之情
    ，核與事實不符。另證人即被害人己○○指稱是遭丁○○開
    槍射傷乙節，亦與事實乖違（詳參理由欄貳、一、(四)所詳述
    ），自難遽憑證人癸○○、己○○上揭與事實不符之證述，
    認定被告丁○○涉有與甲○○共同為殺人未遂之犯行。
六、此外，本院復查無其他積極證據，足資證明被告辛○○、丁○○有何檢察官所指之犯行，是被告辛○○、丁○○2 人之
    犯罪即屬不能證明，揆諸前揭說明，本院自應為無罪之諭知
    。
據上論斷，應依刑事訴訟法第299 條第1 項前段、第301 條第1
項、槍砲彈藥刀械管制條例第7 條第4 項、第12條第4 項，刑法
第11條前段、第28條、第271 條第2 項、第1 項、第25條第2項
、第55條、第38條第1 項第1 款，第42條第3 項、第51條第5 款
，判決如主文。
本案經檢察官壬○○到庭執行職務
中    華    民    國    97    年    7     月    23    日
                刑事第八庭  審判長法  官  李璧君
                                  法  官  陳振嘉
                                  法  官  曾仁勇
以上正本證明與原本無異。
如不服本判決應於收受本判決後10日內向本院提出上訴書狀，並
應敘述具體理由，如未敘述上訴理由者，應於上訴期間屆滿後20
日內補提理由書狀於本院（均須按他造當事人之人數附繕本）「
切勿逕送上級法院」。
中    華    民    國    97    年    7     月    23    日
                                  書記官  王治華
附錄本案論罪科刑法條：
槍砲彈藥刀械管制條例第7條
未經許可，製造、販賣或運輸火砲、肩射武器、機關槍、衝鋒槍
、卡柄槍、自動步槍、普通步槍、馬槍、手槍或各類砲彈、炸彈
、爆裂物者，處死刑、無期徒刑或7 年以上有期徒刑；處徒刑者
，併科新台幣3 千萬元以下罰金。
未經許可，轉讓、出租或出借前項所列槍砲、彈藥者，處無期徒
刑或5 年以上有期徒刑，併科新台幣1 千萬元以下罰金。
意圖供自己或他人犯罪之用，而犯前二項之罪者，處死刑或無期
徒刑；處徒刑者，併科新台幣5 千萬元以下罰金。
未經許可，持有、寄藏或意圖販賣而陳列第1 項所列槍砲、彈藥
者，處5 年以上有期徒刑，併科新台幣1 千萬元以下罰金。
第 1 項至第 3 項之未遂犯罰之。
槍砲彈藥刀械管制條例第12條
未經許可，製造、販賣或運輸子彈者，處1 年以上7 年以下有期
徒刑，併科新台幣500 萬元以下罰金。
未經許可，轉讓、出租或出借子彈者，處6 月以上5 年以下有期
徒刑，併科新台幣300 萬元以下罰金。
意圖供自己或他人犯罪之用，而犯前二項之罪者，處3 年以上10
年以下有期徒刑，併科新台幣700 萬元以下罰金。
未經許可，持有、寄藏或意圖販賣而陳列子彈者，處5 年以下有
期徒刑，併科新台幣300 萬元以下罰金。
第 1 項至第 3 項之未遂犯罰之。
中華民國刑法第271條
殺人者，處死刑、無期徒刑或 10 年以上有期徒刑。
前項之未遂犯罰之。
預備犯第 1 項之罪者，處 2 年以下有期徒刑。


司法院資訊處製作；財團法人民間司法改革基金會備份。
